【裁判字號】    92,訴,341
【裁判日期】    921212
【裁判案由】    毒品危害防制條例
【裁判全文】
臺灣苗栗地方法院刑事判決                          九十二年度訴字第三四一號
      公  訴  人  臺灣苗栗地方法院檢察署檢察官
      被      告  甲○○  男  .
右列被告因違反毒品危害防制條例案件，經檢察官提起公訴（九十二年度偵字第二六
六號、九十二年度偵字第六五七號、九十二年度毒偵字第一四八號），本院合議庭裁
定後，以簡式審判程序判決如左：
    主  文
甲○○連續施用第一級毒品，累犯，處有期徒刑玖月；第一次扣案之海洛因壹包淨重
零點壹陸公克（包裝重零點貳貳公克）及吸食過摻有海洛因之香煙壹支，第二次扣案
之海洛因貳包淨重參點伍陸公克（包裝重零點參捌公克），均沒收銷燬之。又連續施
用第二級毒品，累犯，處有期徒刑捌月；第一次扣案之安非他命壹包（含袋重）零點
伍陸公克，第三次扣案之安非他命壹包（含袋重）零點捌公克，均沒收銷燬之，第一
次扣案之安非他命吸食器壹組及分裝袋伍個均沒收。應執行有期徒刑壹年肆月；第一
次扣案之海洛因壹包淨重零點壹陸公克（包裝重零點貳貳公克）、吸食過摻有海洛因
之香煙壹支、安非他命壹包（含袋重）零點伍陸公克，第二次扣案之海洛因貳包淨重
參點伍陸公克（包裝重零點參捌公克），第三次扣案之安非他命壹包（含袋重）零點
捌公克，均沒收銷燬之；第一次扣案之安非他命吸食器壹組、分裝袋伍個均沒收。
    事  實
一、甲○○曾於民國（下同）八十六年十二月六日，因竊盜及贓物等案件，經本院各
    判處有期徒刑三月，定其應執行有期徒刑五月確定，並於八十七年六月十日縮刑
    期滿執行完畢。
二、甲○○又曾於八十八年間，因一犯施用毒品案件，經本院裁定送觀察、勒戒後，
    認無繼續施用毒品傾向，由台灣苗栗地方法院檢察署檢察官於八十八年十一月二
    十四日以八十八年度毒偵字第五六九號不起訴處分確定。復於八十九年間，因二
    犯施用毒品案件，經本院裁定送觀察、勒戒後，認有繼續施用毒品傾向，除先送
    強制戒治外，並由台灣苗栗地方法院檢察署檢察官提起公訴，於八十九年六月十
    二日，經本院以八十九年度易字第三四七號判處有期徒刑七月，並於八十九年七
    月二日判決確定。甲○○猶不知悔改，復分別基於施用第一級毒品海洛因、第二
    級毒品安非他命之概括犯意，自九十二年一月中旬某日起，至九十二年二月七日
    止，連續在其苗栗縣銅鑼鄉○○街十八之二號住處，以將海洛因摻入香煙內吸食
    之方式，五年內三犯非法施用第一級毒品海洛因多次。另自九十一年十二月中旬
    某日起，至九十二年二月八日凌晨止，連續在其上開住處，以將安非他命置於玻
    璃球內，下以火燒烤吸取其產生煙霧之方式，五年內三犯非法施用第二級毒品安
    非他命多次。
三、嗣甲○○分別於左列時、地，為警查獲：
（一）苗栗縣警察局苗栗分局三義分駐所員警，於九十二年一月九日下午三時許，在
      苗栗縣三義鄉勝興村六鄰二十份一四九號前，將駕駛車牌號碼Ｍ二─八０二五
      號自用小客車之甲○○攔下盤查，警方第一次除當場在甲○○身上扣得海洛因
      一包淨重０˙一六公克（包裝重０˙二二公克）外，另在車門邊發現一包峰牌
      香煙盒，打開該香煙盒查看，裡面裝有吸食過之摻有海洛因之香煙一支、安非
      他命一包（含袋重）０˙五六公克、安非他命吸食器一組、分裝袋五個。警方
      並將甲○○帶回分駐所採尿送驗，結果發現其尿液呈有甲基安非他命陽性反應
      。
（二）苗栗縣警察局苗栗分局三義分駐所員警，於九十二年二月八日晚上十一時四十
      分許，在苗栗縣三義鄉勝興村水美一九一號（水美守望崗亭）前，將駕駛車牌
      號碼ＫＤ─二八八六號自用小客車之甲○○攔下盤查，警方第二次除當場在甲
      ○○身上左口袋扣得海洛因二包合計淨重三˙五六公克（包裝重０˙三八公克
      ）外，並將甲○○帶回分駐所採尿送驗，結果發現其尿液僅呈有甲基安非他命
      陽性反應，檢察官乃將其尿液送至中山醫學大學附設醫院藥物濫用檢測中心複
      驗結果，其尿液確同時呈有甲基安非他命及嗎啡陽性反應。
（三）苗栗縣警察局苗栗分局三義分駐所員警，於九十二年二月九日下午二時四十分
      許，將甲○○解送至台灣苗栗地方法院檢察署時，第三次在甲○○身上扣得安
      非他命一包（含袋重）０˙八公克。
四、案經苗栗縣警察局苗栗分局三次報請台灣苗栗地方法院檢察署檢察官偵查起訴。
    理  由
一、右揭事實，迭據被告甲○○於警詢時及偵、審中供承不諱，而被告廖永能於九十
    二年一月九日下午三時許，第一次被警查獲時所採尿液，經警送請檢驗結果，確
    呈有甲基安非他命陽性反應，有苗栗縣警察局苗栗分局偵辦違反煙毒、麻藥案件
    嫌犯尿液檢體編號登記簿、苗栗縣衛生局九十二年一月二十九日九十二年衛檢字
    第０九二０００一一一九號煙毒尿液檢驗成績書影本各乙紙在卷足憑；另第一次
    被警扣得之白色粉末一包，經送法務部調查局依化學呈色法、氣相層析質譜儀分
    析法鑑定結果，確含有毒品海洛因成分，淨重０˙一六公克（包裝重０˙二二公
    克），有該局九十二年三月四日調科壹字第九九００００六００號鑑定通知書乙
    紙在卷足憑。又被告甲○○於九十二年二月八日晚上十一時四十分許，第二次被
    警查獲時所採尿液，經檢察官改送至中山醫學大學附設醫院藥物濫用檢測中心複
    驗結果，其尿液確同時呈有甲基安非他命及嗎啡陽性反應，有該院藥物濫用檢測
    中心出具之檢驗報告乙紙在卷足憑；另第二次被警扣得之白色粉末二包，經送法
    務部調查局依化學呈色法、氣相層析質譜儀分析法鑑定結果，確含有毒品海洛因
    成分，合計淨重三˙五六公克（包裝重０˙三八公克），有該局九十二年五月二
    日調科壹字第九九００００六四八號鑑定通知書乙紙在卷足憑。此外復有第一次
    被警查獲之吸食過摻有海洛因之香煙一支、安非他命一包（含袋重）０˙五六公
    克、安非他命吸食器一組、分裝袋五個；第三次被警查獲之安非他命一包（含袋
    重０˙八公克）扣案足資佐證。是被告甲○○自白其有施用第一級毒品海洛因、
    第二級毒品安非他命之犯行，應堪信為真實。
二、被告甲○○又曾於八十八年間，因一犯施用毒品案件，經本院裁定送觀察、勒戒
    後，認無繼續施用毒品傾向，由台灣苗栗地方法院檢察署檢察官於八十八年十一
    月二十四日以八十八年度毒偵字第五六九號不起訴處分確定；復於八十九年間，
    因二犯施用毒品案件，經本院裁定送觀察、勒戒後，認有繼續施用毒品傾向，除
    先送強制戒治外，並由台灣苗栗地方法院檢察署檢察官提起公訴，於八十九年六
    月十二日，經本院以八十九年度易字第三四七號判處有期徒刑七月，並於八十九
    年七月二日判決確定，此分別有刑案資料查註紀錄表、台灣高等法院被告全國前
    案紀錄表等在卷足憑。事證明確，被告甲○○符合五年內三犯施用毒品之犯行，
    洵堪認定。
三、核被告廖永能所為，係犯毒品危害防制條例第十條第一項施用第一級毒品罪、同
    條第二項施用第二級毒品罪。其非法持有海洛因、安非他命之低度行為，應分別
    為施用之高度行為所吸收，均不另論罪。被告甲○○先後多次施用第一級毒品海
    洛因、第二級毒品安非他命之行為，均時間緊接，所犯罪名之構成要件相同，顯
    係分別基於概括之犯意而為，應依連續犯之規定各論以一罪，並均依法加重其刑
    。次查，被告甲○○曾於八十六年十二月六日，因竊盜及贓物等案件，經本院各
    判處有期徒刑三月，定其應執行有期徒刑五月確定，並於八十七年六月十日縮刑
    期滿執行完畢，有上開前科表在卷足憑，五年內再犯本件有期徒刑以上刑之罪，
    為累犯，應依刑法第四十七條之規定，遞加重其刑。被告甲○○所犯上開二罪，
    犯意各別，行為互殊，應分論併罰。爰審酌被告甲○○一再非法施用毒品，理應
    重罰，惟因其所犯僅戕害個人身心健康，及犯後能坦白承認等一切情狀，本院並
    參酌檢察官之具體求刑，分別量處被告甲○○如主文所示之刑，並定其應執行之
    刑，以資懲儆。
四、至第一次扣案之海洛因一包淨重０˙一六公克（包裝重０˙二二公克）、吸食過
    摻有海洛因之香煙一支、安非他命一包（含袋重）０˙五六公克，第二次扣案之
    海洛因二包淨重三˙五六公克（包裝重０˙三八公克），第三次扣案之安非他命
    一包（含袋重）０˙八公克，以上扣案物品均係毒品，應依毒品危害防制條例第
    十八條第一項前段之規定，沒收銷燬之。另第一次扣案之安非他命吸食器一組、
    分裝袋五個，則係被告甲○○所有，供其施用安非他命犯罪所用之物，應依刑法
    第三十八條第一項第二款之規定宣告沒收。
據上論斷，應依刑事訴訟法第二百七十三條之一第一項、第二百九十九條第一項前段
，毒品危害防制條例第十條第一項、第二項、第十八條第一項前段，刑法第十一條、
第五十六條、第四十七條、第五十一條第五款、第三十八條第一項第二款，判決如主
文。
本案經檢察官洪清秀到庭執行職務。
中      華      民      國      九十二      年    十二    月    十二    日
                                      臺灣苗栗地方法院刑事第一庭
                                              法  官  柳  章  峰
右正本證明與原本無異。
如不服本判決，應於判決送達後十日內向本院提出上訴狀( 應附繕本 )。
                                              書記官  歐  明  秀
中      華      民      國      九十二      年    十二    月    十二    日
毒品危害防制條例第十條
施用第一級毒品者，處六月以上五年以下有期徒刑。
施用第二級毒品者，處三年以下有期徒刑。


司法院資訊處製作；財團法人民間司法改革基金會備份。
